# 同一控制下企业发生吸收合并

提问人：zhs7403 时间：2014-10-22 10:01:03
投资收益类似对母公司分红.但为什么会有其他综合收益?

回答人：chenyiwei
被吸收的子公司，如果截至被吸收时尚有其他综合收益（如可供出售金融资产公允价值变动）尚未实现，则这部分其他综合收益将转入母公司作为其他综合收益，到后续实现时按准则规定进行后续处理。